臺灣新竹地方法院民事裁定  
109年度監宣字第329號
聲  請  人  羅淑瑩  


代  理  人  曾桂釵律師
相  對  人  羅芳弘  



關  係  人  羅淑梅  

            羅淑宜  

            羅烈淵  

上列當事人間改定監護人事件，本院裁定如下：
    主  文
改定羅淑瑩（女，民國00年0月00日生，身分證統一編號：Z0000
00000號）為受監護宣告之人羅芳弘（男，民國00年0月00日生，
身分證統一編號：Z 000000000號）之監護人。
指定羅淑宜（女，民國00年0月0日生，身分證統一編號：Z00000
0000號）為會同開具財產清冊之人。
程序費用新臺幣壹仟元由受監護宣告人負擔。
    理    由
一、聲請意旨略以：相對人羅芳弘於民國88年間前經本院裁定為
    禁治產宣告之人，並選定其父即關係人羅烈淵為其監護人。
    惟因羅烈淵年歲已高，且患有失智症而不適宜再繼續擔任羅
    芳弘之監護人，爰請准改由羅淑瑩擔任羅芳弘之監護人等語
    。
二、按有事實足認監護人不符受監護人之最佳利益，或有顯不適
    任之情事者，法院得依前條第一項聲請權人之聲請，改定適
    當之監護人，不受第1094條第1 項規定之限制，為民法第11
    06條之1第1項所明定。此項規定依民法第1113條規定，於成
    年人之監護亦準用之。
三、羅淑瑩主張羅芳弘前經本院於88年間裁定為禁治產宣告，並
    由羅烈淵任監護人等情，有聲請人提出羅芳弘之戶籍本在卷
    可參，堪認屬實，合先敘明。而羅烈淵乃為28年10月21日出
    生 ，年歲已高，且為重度身心障礙等情，有聲請人出之戶
    籍資料及羅烈淵之身心障礙證明書在卷可稽（見本院卷第11
    -12頁）。且關係人羅淑梅即羅芳弘之姐亦到庭陳明因羅淑
    瑩與羅芳弘同唯 ，故由羅淑瑩任羅芳弘之監護人較為方便
    等語在卷（見本院卷第23頁），故爰准羅淑瑩所請，改由羅
    淑瑩任羅芳弘之監護人。
四、再按法院依民法第1094條第3 項選定監護人或依第1106條及
    第1106條之1 另行選定或改定監護人時，應同時指定會同開
    具財產清冊之人，民法第1094條第4 項定有明文，且上開規
    定依民法第1113條之規定，於成年人之監護亦有所準用。本
    院審酌羅淑宜係羅芳弘之姐妹，於本院109年11月16日開庭
    時表示願意擔任會同開具財產清冊之人，此有該日筆錄在卷
    可憑，是由其擔任羅芳弘之會同開具財產清冊之人，並無不
    妥，爰裁定如主文第2項所示。又依同法第1099條之規定，
    於監護開始時，監護人羅淑瑩對於受監護宣告人羅芳弘之財
    產，應會同開具財產清冊之人羅淑宜於2 個月內開具財產清
    冊並陳報法院，併此敘明。
五、依家事事件法第164條第2項，裁定如主文。
中　　華　　民　　國　　110 　年　　1　　月　　4　　日
               家事法庭  法　　　官  許翠玲
以上正本係照原本作成。
如對本裁定抗告，須於裁定送達後10日之不變期間內，向本院提
出抗告狀，並繳納抗告費新臺幣1,000元。
中　　華　　民　　國　　110 　年　　1 　　月　　4 　　日
                         書　記　官　邱文彬